最高法院刑事判決　　　　　　　　　 111年度台上字第2639號
上　訴　人　顏孟喬




上列上訴人因違反毒品危害防制條例案件，不服臺灣高等法院高
雄分院中華民國111年3月30日第二審判決（111 年度上訴字第23
號，起訴案號：臺灣澎湖地方檢察署110 年度偵緝字第15號），
提起上訴，本院判決如下：
    主  文
上訴駁回。
    理  由
一、按刑事訴訟法第377 條規定，上訴於第三審法院，非以判決
    違背法令為理由，不得為之。是提起第三審上訴，應以原判
    決違背法令為理由，係屬法定要件。如果上訴理由書狀並未
    依據卷內訴訟資料，具體指摘原判決不適用何種法則或如何
    適用不當，或所指摘原判決違法情事，顯與法律規定得為第
    三審上訴理由之違法情形，不相適合時，均應認其上訴為違
    背法律上之程式，予以駁回。
二、本件原審經審理結果，認為上訴人顏孟喬如原判決事實欄所
    載販賣第二級毒品甲基安非他命犯行均明確，因而維持第一
    審所為，論處上訴人販賣第二級毒品3 罪罪刑，並依法諭知
    沒收，暨定其應執行刑之判決，駁回上訴人在第二審之上訴
    ，均已詳敘調查證據之結果及憑以認定各該犯罪事實之心證
    理由。上訴人不服，提起上訴。
三、刑之量定、酌定應執行之刑期，及是否適用刑法第59條酌減
    其刑，均屬事實審法院得依職權裁量範疇。原判決已說明第
    一審依上訴人之累犯前科紀錄及犯罪情狀，何以認應加重其
    刑（法定本刑為無期徒刑部分除外），並敘明上訴人於偵查
    及第一審均否認犯行，所犯販賣第二級毒品3 罪，其法定刑
    則為無期徒刑或10年以上有期徒刑，情節難謂非重大，何以
    皆無情堪憫恕再適用刑法第59條規定酌減其刑之必要。復載
    敘第一審係以上訴人之責任為基礎，並審酌其行為危害國民
    身心健康及社會風氣之程度，及對治安造成之負面影響，兼
    衡其販賣毒品之次數、數量、金額；犯罪後之態度，暨其等
    教育智識程度、家庭經濟生活狀況等一切情狀，而為量刑及
    定應執行刑，既均未逾越法定刑度，且無違公平正義情形，
    亦未違背司法院釋字第775 號解釋意旨所揭示違反比例、罪
    刑相當原則，而均予以維持之理由，屬其刑罰裁量權之適法
    行使，自不容任意指摘有量刑過重之違法。
四、上訴意旨猶以其於偵查及第一審否認販賣，致無法適用毒品
    危害防制條例第17條第2 項規定減刑，於原審坦承犯行，時
    機雖晚，但悔悟之心仍存，如審酌其所犯次數、時間間隔、
    交易金額，出售對象等各節，所造成之危害程度，如與大盤
    、中盤商相較，違法情節輕微，顯堪憫恕，原判決未依刑法
    第59條酌減量刑過重，有違罪刑相當原則等語，核係徒憑己
    意，對原判決刑罰裁量職權之合法行使，恣意指摘，尚非適
    法。本件上訴違背法律上之程式，應予駁回。
據上論結，應依刑事訴訟法第395條前段，判決如主文。
中    華    民    國   111    年    6     月    8     日
                  刑事第九庭審判長法  官  蔡  彩  貞  
                                  法  官  梁  宏  哲  
                                  法  官  周  盈  文  
                                  法  官  蔡  廣  昇  
                                  法  官  鄧  振  球  
本件正本證明與原本無異
                                  書記官
中    華    民    國   111    年    6     月    13    日